臺灣臺南地方法院刑事判決
110年度交簡上字第176號
上  訴  人  楊上頡
即  被  告          

上列被告因過失傷害案件，不服本院民國110年7月30日110年度
交簡字第1621號之第一審之刑事簡易判決（聲請簡易判決處刑案
號：110年度調偵字第992號），提起上訴，本院管轄之第二審合
議庭判決如下：
    主  文
上訴駁回。
楊上頡緩刑貳年。
    事實及理由
一、本案經本院審理結果，認第一審簡易判決之認事、用法及量
    刑均無違法或不當，應予維持，除證據部分補充「被告楊上
    頡於本院第二審準備程序、審理程序中之自白及臺南市車輛
    行車事故鑑定會111年2月14日南市交鑑字第1110232275號函
    暨檢送之臺南市車輛行車事故鑑定會南鑑0000000案鑑定意
    見書」外，其餘均引用如附件第一審簡易判決書記載之犯罪
    事實、證據及理由。
二、被告上訴意旨略以：
　　被告已與告訴人和解並清償完畢，請給予緩刑等語。
三、本院之判斷：
  ㈠按量刑輕重，係屬事實審法院得依職權自由裁量之事項，苟
    已斟酌刑法第57條各款所列情狀而未逾越法定刑度，不得遽
    指為違法（最高法院72年台上字第6696號、75年台上字第70
    33號判例可資參照）；且在同一犯罪事實與情節，如別無其
    他加重或減輕之原因，下級審量定之刑，亦無過重或失輕之
    不當情形，上級審法院對下級審法院之職權行使，原則上應
    予尊重（最高法院85年度台上字第2446號判決意旨參照）。
  ㈡按原審以被告係犯刑法第284條前段之過失傷害罪，罪證明確
    ，並審酌被告被告駕車行駛於道路時，本應注意道路交通安
    全規則之相關規定，以維護行車安全，竟疏於注意，肇致本
    件車禍，並致告訴人陳明村受傷，並考量被告過失程度，依
    路口監視器翻拍照片，可認告訴人行經該路口亦未依規定二
    段式左轉而與有過失，並衡酌告訴人所受傷勢程度、被告犯
    罪後態度，迄未與告訴人達成和解以賠償告訴人所受損害等
    一切情狀，量處有期徒刑3月，並諭知易科罰金之折算標準
    ，經核其認事用法並無違誤，量刑亦未逾越法定刑度，且符
    合罪刑相當原則，自應予以維持。從而，被告提起本件上訴
    ，認原判決量刑失當，請求撤銷原判決，更為適當合法之判
    決，為無理由，應予駁回。
四、末查被告未曾因故意犯罪受有期徒刑以上刑之宣告，此有臺
    灣高等法院被告前案紀錄表在卷可考，其因一時疏忽，致犯
    本件過失傷害罪，考量其犯罪後坦承犯行，復於本院審理期
    間與告訴人在本院調解成立，約定賠償新臺幣1萬元並當場
    給付完畢，告訴人並表示願意原諒被告，並給予緩刑自新機
    會，此有本院111年度南司刑簡上移調字第20號調解筆錄在
    卷可稽（見本院交簡上卷頁95至96），堪認被告知所悔悟，
    盡力彌補己過，經此次偵審程序後，應能知所警惕無再犯之
    虞，本院認所宣告之刑，以暫不執行為適當，爰依刑法第74
    條第1項第1款之規定宣告緩刑如主文第二項所示，以啟自新
    。
據上論斷，依刑事訴訟法第455條之1第1項、第3項、第368條、
第373條（本件依刑事判決精簡原則，僅記載程序法條文），判
決如主文。
本案經檢察官周文祥聲請簡易判決處刑，檢察官林容萱到庭執行
職務。
中　　華　　民　　國　　111 　年　　5 　　月　　31　　日
                  刑事第四庭    審判長法　官  張  菁
　　　　　　　　　 
　　　　　　　　　                    法  官  盧鳳田
　　　　　　　　　　　　　　　　　　　 
　　　　　　　　　                    法  官　王鍾湄
以上正本證明與原本無異。
不得上訴。
                                      書記官  蔡佳玲
中　　華　　民　　國　　111 　年　　5 　　月　　31　　日
附錄本案論罪科刑法條：
中華民國刑法第284條
因過失傷害人者，處 1 年以下有期徒刑、拘役或 10 萬元以下
罰金；致重傷者，處 3 年以下有期徒刑、拘役或 30 萬元以下
罰金。
附件：
臺灣臺南地方法院刑事簡易判決
110年度交簡字第1621號
聲  請  人  臺灣臺南地方檢察署檢察官
被      告  楊上頡  男　(民國00年0月00日生)
          　　      身分證統一編號：Z000000000號
　　　　　　　　　　住臺南市○○區○○○街00號

上列被告因過失傷害案件，經檢察官聲請以簡易判決處刑（110
年度調偵字第992號），本院判決如下：
    主      文
楊上頡犯過失傷害罪，處有期徒刑參月，如易科罰金，以新臺幣
壹仟元折算壹日。   
    事實及理由
一、本件犯罪事實及證據，除犯罪事實欄一第1-2行「駕駛車牌
    號碼000-0000號自小客車」之記載應補充更正為「駕駛車牌
    號碼000-0000號自小客貨車」、第8-9行「沿大灣東路自西
    往東方向行駛至此」之記載應補充更正為「沿大灣東路自西
    往東方向行駛至此欲左轉民族路」，證據補充：「道路監視
    器畫面截圖照片4張、車號查詢汽車車籍資料、證號查詢汽
    車駕駛人資料、臺南市政府警察局永康分局交通分隊道路交
    通事故肇事人自首情形紀錄表各1份。」外，餘均引用檢察
    官聲請簡易判決處刑書之記載（如附件）。
二、核被告楊上頡所為，係犯刑法第284條前段之過失傷害罪。
    被告於肇事後留在現場，並於犯罪未被發覺前，主動向前往
    處理且尚不知肇事者為何人之臺南市政府警察局永康分局交
    通分隊員警表示其為肇事車輛之駕駛人，有臺南市政府警察
    局永康分局交通分隊道路交通事故肇事人自首情形紀錄表1
    份可稽（見警卷第29頁），被告於犯罪未遭發覺之前，即主
    動承認肇事而接受裁判，爰依刑法第62條前段規定減輕其刑
    。爰審酌被告駕車行駛於道路時，本應注意道路交通安全規
    則之相關規定，以維護行車安全，竟疏於注意，肇致本件車
    禍，並致告訴人陳明村受傷，並考量被告過失程度，依路口
    監視器翻拍照片，可認告訴人行經該路口亦未依規定二段式
    左轉而與有過失，並衡酌告訴人所受傷勢程度、被告犯罪後
    態度，迄未與告訴人達成和解以賠償告訴人所受損害等一切
    情狀，量處如主文所示之刑，並諭知易科罰金之折算標準，
    以示懲儆。
三、依刑事訴訟法第449條第1項前段、第3項、第454條第2項，
    逕以簡易判決處刑如主文。
四、如不服本判決，得自收受送達之日起20日內，向本院提起上
    訴狀（須附繕本），上訴於本院管轄之第二審地方法院合議
    庭。
本案經檢察官周文祥聲請以簡易判決處刑。
中　　華　　民　　國　　110 　年　　7 　　月　　30　　日
　　　　　　　　　刑事第一庭    法　官　高俊珊
以上正本證明與原本無異。
                                書記官  洪儀珊　
中　　華　　民　　國　　110 　年　　7 　　月　　30　　日
附件：
臺灣臺南地方檢察署檢察官聲請簡易判決處刑書　
                                    110年度調偵字第992號
　　被　　　告　楊上頡　男　40歲（民國00年0月00日生）
　　　　　　　　　　　　住臺南市○○區○○○街00號
　　　　　　　　　　　　國民身分證統一編號：Z000000000號
上列被告因過失傷害案件，業經偵查終結，認為宜以簡易判決處
刑，茲將犯罪事實及證據並所犯法條分敘如下：
　　　　犯罪事實
一、楊上頡於民國109年7月31日8時42分許，駕駛車牌號碼000-0
    000號自小客車，在臺南市永康區大灣東路與民族路之路邊
    前自南往北方向起駛欲左轉民族路，原應注意起駛前應顯示
    方向燈，注意前後左右有無障礙或車輛行人，並應讓行進中
    之車輛或行人優先通行，並應依規定左轉，而依當時情形天
    候雨、日間自然光線、路面濕潤、無缺陷、無障礙物，視距
    良好，客觀上並無不能注意之情事，竟疏於注意及此，貿然
    起駛，適陳明村騎乘車牌號碼000-0000號普通重型機車，沿
    大灣東路自西往東方向行駛至此，雙方因而發生碰撞，致陳
    明村受有右胸疼痛、疑似肋骨骨折、右下肢鈍挫傷之傷害。
二、案經陳明村訴由臺南市政府警察局永康分局報告偵辦。
　　　　證據並所犯法條
一、訊據被告楊上頡對於違規左轉之事實坦承不諱，經核與告訴
    人陳明村指訴情節大致相符，復有道路交通事故調查報告表
    （一）（二）、道路交通事故現場圖、高雄榮民總醫院臺南
    分院診斷證明書1紙、現場照片17幀在卷可稽。按行車起駛
    前應顯示方向燈，注意前後左右有無障礙或車輛行人，並應
    讓行進中之車輛或行人優先通行；又汽車左轉時，應換入內
    側車道或左轉車道，道路交通安全規則第89條第1項第7款及
    第102條定有明文，被告駕車自應注意上述道路交通安全規
    定。又依卷附道路交通事故調查報告表所載，當時客觀上並
    無不能注意之情事，被告於起駛時未注意左右方來車，以及
    換入左轉車道，以致肇事，致告訴人受傷，被告應有過失，
    再告訴人因本件車禍受傷，與被告之過失行為間具有相當因
    果關係，本件事證明確，被告犯嫌堪予認定。
二、核被告所為，係犯刑法第284條前段之過失傷害罪嫌。
三、依刑事訴訟法第451條第1項聲請逕以簡易判決處刑。
　　此　致
臺灣臺南地方法院
中　　華　　民　　國　 110　　年　　5 　　月　　3 　　日
　　　　　　　　　　　　　　　檢察官  周文祥
本件證明與原本無異
中　　華　　民　　國　 110　　年　　5 　　月　　10　　日
                              書記官  鍾明智